【裁判字號】    89,訴,236
【裁判日期】    890811
【裁判案由】    偽造文書
【裁判全文】
台灣苗栗地方法院刑事判決                          八十九年度訴字第二三六號
    公  訴  人  臺灣苗栗地方法院檢察署檢察官
    被      告  甲○○
右列被告因偽造文書案件，經檢察官提起公訴（八十九年度偵字第一七八九號），本
院判決如左：
    主      文
甲○○行使偽造私文書，足以生損害於公眾及他人，處有期徒刑陸月，緩刑伍年。內
政部警政署國道公路警察局公警局交字第Ｚ00000000號、第Ｚ000000
00號舉發違反道路交通管理事件通知單之通知聯、移送聯、迴覆聯內偽造「乙○○
」署押及指印各參枚均沒收。
    事      實
一、甲○○曾於八十五年八月十三日因恐嚇案件，經臺灣桃園地方法院判處有期徒刑
    六月，緩刑三年確定，甫於八十八年九月一日緩刑期滿（未構成累犯），竟仍不
    知悔改，未考領駕駛執照，於民國八十九年五月七日上午九時四十分許，駕駛車
    牌號碼ＫＨ－四三一九號自用小客車，沿國道一號高速公路由北往南方向行駛，
    行經該道南下一一七公里路段（苗栗縣造穚鄉境內），因未領有駕駛執照，為內
    政部警政署國道公路警察局第二警察隊造橋分隊員警攔下盤查，並依其「未帶駕
    照」、「未帶行照」、「使用註銷之牌照行使公路」等違規事由，填製舉發違反
    道路交通管理事件通知單，並交付甲○○收執，詎甲○○因無駕駛執照，為脫免
    遭掣單重罰，竟冒用其弟乙○○名義，在員警交付之該局公警局交字第Ｚ000
    00000號、第Ｚ00000000號舉發違反道路交通管理事件通知單之通
    知聯「舉發單位」欄內偽簽「乙○○」之署押及捺指印（通知單為一式三份，以
    複寫製作，通知聯舉發單位欄、移送聯收受通知聯者簽章欄、迴覆聯迴覆機關章
    戳欄內均有乙○○之署押及指印），持交該隊員警用以表示已領取該通知單之證
    明足生損害於乙○○及警察、監理機關對於交通事件管理之正確性，嗣經警於上
    開時地查獲識破，始查悉上情。
二、案經內政部警政署國道公路警察局第二警察隊報請臺灣苗栗地方法院檢察署檢察
    官偵查起訴。
    理      由
一、訊據被告甲○○對於右揭時地，冒用乙○○名義，在員警交付之該局公警局交字
    第Ｚ00000000號、第Ｚ00000000號舉發違反道路交通管理事件
    通知單之通知聯「舉發單位」欄內偽簽「乙○○」之署押及捺指印（通知單為一
    式三份，以複寫製作，通知聯舉發單位欄、移送聯收受通知聯者簽章欄、迴覆聯
    迴覆機關章戳欄內均有乙○○之署押及指印），持交該隊員警用以表示已領取該
    通知單之證明之事實，分別於警訊時及偵審中坦承不諱，復有經被告署押乙○○
    之「舉發違反道路交通管理事件通知單」通知聯、迴覆聯、移送聯各二紙扣案足
    資佐證。從而，本件事證明確，被告上開犯行堪以認定，應予依法論科。
二、核被告所為，係犯刑法第二百十六條、第二百十條之行使偽造文書罪。又偽造署
    押行為，因係複寫，故一次簽名即有三枚署押，被告偽造署押之行為為偽造私文
    書之部分行為，不另論罪；被告偽造私文書後復持以行使，其偽造之低度行為為
    行使之高度行為所吸收，只論以行使偽造私文書罪。被告雖先後二次冒用乙○○
    名義，在員警交付之該局公警局交字第Ｚ00000000號、第Ｚ00000
    000號舉發違反道路交通管理事件通知單之通知聯「舉發單位」欄內偽簽「乙
    ○○」之署押及捺指印，惟徵諸被告二次偽造署押時間、地點均同一，被告所為
    二次偽造署押犯行性質上顯屬接續犯，而為一罪。又公訴意旨雖未就員警交付之
    該局公警局交字第Ｚ00000000號舉發違反道路交通管理事件通知單之通
    知聯「舉發單位」欄內偽簽「乙○○」之署押及捺指印之犯行起訴，惟被告此部
    分偽造犯行與前揭起訴部分犯行既如前述，有接續犯實質上一罪關係，自為起訴
    效力所及，依法本院自得加以審理，附此敘明。爰審酌被告之品行、犯罪之動機
    、目的、手段、所生之危害、犯罪後態度等一切情狀，量處如主文所示之刑。末
    查被告五年內未曾受有期徒刑以上之刑之宣告，有台灣高等法院檢察署刑案紀錄
    簡覆表一紙在卷可稽，其經此偵審程序後，當知警惕，應無再犯之虞，本院認所
    宣告之刑以暫不執行為適當，惟參以被告曾於八十五年八月十三日因恐嚇案件，
    經臺灣桃園地方法院判處有期徒刑六月，緩刑三年確定，甫於八十八年九月一日
    緩刑期滿，爰從重宣告緩刑五年，以示懲儆並啟自新。至扣案之內政部警政署國
    道公路警察局公警局交字第Ｚ00000000號、第Ｚ00000000號舉
    發違反道路交通管理事件通知單之通知聯、移送聯、迴覆聯內偽造「乙○○」署
    押及指印各三枚，均應依刑法第二百十九條之規定予以沒收。
據上論斷，應依刑事訴訟法第二百九十九條第一項前段、刑法第二百十條、第二百十
六條、第二百十九條、第七十四條第一款，判決如主文。
本案經檢察官蔡宗到庭執行職務。
中    華    民    國    八十九    年      八        月      十一        日
                                        臺灣苗栗地方法院刑事庭
                                            法  官  吳  炳  桂
如不服本判決，應於送達後十日內向本院提出上訴狀 (須附繕本) ，上訴於台灣高等
法院台中分院。
附錄本判決論罪科刑法條：
刑法第二百十條：
偽造、變造私文書，足以生損害於公眾或他人者，處五年以下有期徒刑。
刑法第二百十六條：
行使第二百十條至第二百十五條之文書者，依偽造、變造文書或登載不實事項或使登
載不實事項之規定處斷。


司法院資訊處製作；財團法人民間司法改革基金會備份。
